臺灣高雄地方法院刑事判決
111年度交訴字第31號
公  訴  人  臺灣高雄地方檢察署檢察官
被      告  傅孝琦


選任辯護人  蔡東泉律師
上列被告因過失致死案件，經檢察官提起公訴（110年度偵字第1
6869號），因被告於準備程序進行中就被訴事實為有罪之陳述，
經本院告知簡式審判程序之旨，並聽取被告與公訴人之意見後，
本院合議庭裁定由受命法官獨任進行簡式審判程序，判決如下：
    主  文
傅孝琦犯過失致人於死罪，處有期徒刑拾月。緩刑叁年，緩刑期
間付保護管束，並應於本判決確定之日起參月內，立悔過書壹份
；於本判決確定之日起壹年內，參加法治教育課程叁場次，並分
別向張峯銘、張瓊丹各支付新臺幣壹拾伍萬之損害賠償。
    事  實
傅孝琦於民國110年8月9日17時32分許，駕駛車牌號碼0000○00號
自用小客車，由東向西沿高雄市三民區熱河二街快車道行駛至同
市區熱河二街與中華二路口（下稱系爭路口），欲（向北）右轉
至中華二路上之際，本應注意車前狀況，並隨時採取必要之安全
措施，且於轉彎時應減速慢行，依事發時之天候及現場狀況，並
無不能注意之特殊情況，竟未注意前述規定，貿然於系爭路口右
轉，適有吳明樺騎乘車牌號碼000○000號普通重型機車，由東向
西違規行駛於系爭路口之北側行人穿越道，因閃避不及而發生碰
撞，致吳明樺人、車倒地，受有多發性創傷、顏面、軀幹及肢體
多處挫傷合併擦傷、顏面開放性傷口、左膝開放性傷口、右上肢
變形、疑骨折等傷害，於同日17時44分由救護車送往高雄市立聯
合醫院，經急救無效而死亡。
    理  由
一、事實認定：
㈠、上述犯罪事實，業據被告傅孝琦坦承在卷，並有高雄市政府
    警察局交通大隊交通事故談話紀錄表（警卷第21、31-34頁
    ）、高雄市立聯合醫院110年8月9日診斷證明書（警卷第23
    頁）、高雄市政府警察局三民一分局道路交通事故現場圖（
    警卷第25頁）、高雄市政府警察局三民第一分局道路交通事
    故調查報告表(一)、(二)-1（警卷第27-30頁）、公路監理
    電子閘門列印資料（警卷第49頁）、高雄市政府警察局道路
    交通事故照片相片黏貼紀錄表（警卷第55-69頁）、路口監
    視器、路過車輛行車紀錄器畫面截圖（警卷第71-83頁）、
    臺灣高雄地方檢察署檢驗報告書暨屍體驗斷圖（相卷第109-
    121頁）、臺灣高雄地方檢察署110年8月10日相驗屍體證明
    書（相卷第123頁）、高雄市政府警察局三民第一分局110年
    8月23日高市警三一分偵字第11072310500號函暨相驗照片（
    相卷第125-147頁）、高雄市政府交通局車輛行車事故鑑定
    委員會110年12月24日高市車鑑字第11070847800號函暨（偵
    卷第52頁）在卷可稽，足認被告前述任意性自白與事實相符
    。
㈡、汽車行駛時，駕駛人應注意車前狀況，並隨時採取必要之安
    全措施；汽車駕駛人轉彎前應減速慢行，道路交通安全規則
    第94條第3項、道路交通管理處罰條例第48條第1項第1款分
    別定有明文。經查，被告為考領有合格駕照之人，有前述公
    路監理電子閘門資料在卷可稽，對於前述規定自應知之甚詳
    ，而事發當時系爭路口處之天候晴、日間自然光線、市區道
    路、柏油路面、乾燥、無缺陷、視距良好，並無不能注意前
    述規定之特殊情況，被告竟未注意前述規定，導致系爭車禍
    之發生，可知被告於系爭車禍之發生有過失甚明，而被告若
    能注意前述規範，當能避免系爭車禍所致系爭死亡結果之發
    生，足認被告前述過失行為與系爭死亡結果間具有相當因果
    關係。從而，本案事證明確，被告過失致人於死之犯行堪以
    認定，應依法論科。
二、論罪：
    被告以前述過失行為，導致吳明樺死亡，核其所為，係犯刑
    法第276條之過失致人於死罪。　　
三、量刑：
㈠、處斷刑：
　　被告於員警到場後，未查明肇事者前，向員警承認為肇事者
    ，而於有偵查犯罪職權之公務員對被告發生嫌疑前，向到場
    員警告知其為肇事犯罪之人，有高雄市政府警察局道路交通
    事故肇事人自首情形紀錄表（警卷第39頁）在卷可佐，且被
    告亦未逃避接受本案裁判，核與刑法第62條前段所定自首要
    件相符，應依法減輕其刑。
㈡、宣告刑：
　　爰以行為人之責任為基礎，並審酌被告駕駛汽車於系爭路口
    右轉時，未能謹慎減速慢行、注意車前狀況，造成系爭車禍
    之發生；又被告之過失行為，除造成吳明樺之生命逝去外，
    對於吳明樺身體造成之傷勢外觀，亦對吳明樺之家人造成精
    神上之創傷，所為誠不足取。惟念及被告犯後尚能坦承犯行
    ，並於審理中表示願賠償被害人所受損害，且被告承諾賠償
    之金額與本院111年度交附民字第43號刑事附帶民事訴訟判
    決認定之賠償金額相當，惟因雙方金額差距過大而無法達成
    調解，且本案經送鑑定之結果，系爭車禍之主因為吳明樺之
    違規行為，兼衡被告自陳之智識程度、家庭經濟狀況（警卷
    第3頁，涉及隱私，不予詳載）等一切情狀，量處如主文所
    示之刑。
四、緩刑宣告：
㈠、被告未曾因故意犯罪受有期徒刑以上刑之宣告，有被告之臺
    灣高等法院被告前案紀錄表可佐，堪認被告素行尚屬良好，
    又被告終能坦承犯行，足認被告經此偵、審程序，應能有所
    警惕，而無再犯之虞，為期能使被告努力自新，避免動輒施
    以自由刑可能造成之不良影響，及負面標籤烙印，致使被告
    難以回歸社會生活正軌，本院認被告所受宣告刑以暫不執行
    為適當，爰依刑法第74條第1項第1款規定，宣告緩刑3年，
    用啟自新。
㈡、惟為使被告記取教訓，並確實督促被告保持正確法律觀念，
    另使被害人所受損害得以稍獲填補，爰依刑法第74條第2項
    第2款、第8款、第3 款規定，諭知被告應於本判決確定之日
    起3個月內，立悔過書1份；本判決確定之日起1年內參加法
    治教育課程3場次，並應向張峯銘、張瓊丹支付新臺幣（下
    同）15萬元；末依刑法第93條第1項第2 款規定，宣告被告
    應於緩刑期間付保護管束。倘被告於緩刑期內犯罪，受一定
    刑之宣告確定；或未履行前開負擔情節重大，足認所宣告之
    緩刑難收預期效果，而有執行刑罰之必要者，檢察官得依刑
    事訴訟法第476條、刑法第75條之1規定，聲請撤銷本件緩刑
    宣告。本院至盼被告能珍惜本案緩刑宣告之機會，努力改過
    自新，重新融入社會，附此敘明。
據上論斷，應依刑事訴訟法第273條之1第1項、第299條第1項前
段，判決如主文。
本案經檢察官趙期正起訴，檢察官周容到庭執行職務。
中　　華　　民　　國　　111 　年　　10　　月　　21　　日
                  刑事第八庭    法　官  何一宏
以上正本證明與原本無異。
如不服本判決應於收受送達後20日內向本院提出上訴書狀，並應
敘述具體理由；如未敘述上訴理由者，應於上訴期間屆滿後20日
內向本院補提理由書（均須按他造當事人之人數附繕本）「切勿
逕送上級法院」。
中　　華　　民　　國　　111 　年　　10　　月　　21　　日
　　　　　　　　　　　　　　　　書記官  陳建志
附錄本案論罪科刑法條：
中華民國刑法第276條
因過失致人於死者，處5年以下有期徒刑、拘役或50萬元以下罰
金。